# 请教版主

提问人：寻梦草儿 时间：2011-03-31 00:01:56
有限责任公司的自然人大股东拟将应分配的股利用于奖励有突出贡献的职工，是否可以？ 如是，账务处理上如何做？是从应付股利转入应付工资吗？ 如果这部分款源用于职工奖励，是否在发放奖励时还需代扣个人所得税？ 请赐教，不胜感激！

回答人：chenyiwei
1 、没有禁止性规定。 2 、账务处理为：借：应付股利，贷：资本公积；借：管理费用（或职工薪酬费用归属的其他成本费用项目），贷：应付职工薪酬。 3 、个人所得税方面，可能要分解为股东的股息红利所得和受奖励职工的工资薪金所得，分别履行扣缴义务。